臺灣臺北地方法院民事裁定
111年度訴字第4199號
反訴被告即
原      告  何雪珠  



反訴原告即
被      告  魏啟豪  
訴訟代理人  楊芝青律師
            廖家伶律師
上列當事人間請求給付款項事件，本院裁定如下：
    主  文
反訴原告應於本裁定送達七日內，補繳裁判費新臺幣壹仟肆佰肆
拾元，逾期未補正，即駁回其反訴。
    理  由
一、按本訴與反訴之訴訟標的相同者，反訴不另徵收裁判費，民
    事訴訟法第77條之15第1項亦有明定。依此規定，本訴與反
    訴本應分別徵收裁判費，僅於本訴及反訴之訴訟標的相同時
    ，反訴始不另徵收裁判費，而所謂訴訟標的相同，係指經原
    告或反訴原告主張並以原因事實特定後請求法院審判之實體
    法上權利同一者而言，凡反訴主張之權利與本訴不同者，即
    為不同之訴訟標的，應另徵收裁判費（最高法院98年度台抗
    字第123號裁定意旨參照）。
二、本件反訴被告即原告（下稱原告）主張反訴原告即被告（下
    稱被告）於民國106年間向原告承租門牌號碼臺北市○○區○○○
    路00巷0號5樓房屋（下稱系爭房屋），雙方於106年7月5日
    簽訂租賃契約（下稱系爭租約），約定起租日為同年8月20
    日，而自簽約日起至起租日前則由被告借屋裝修，被告並要
    求展期，雙方因此另簽訂借屋裝修協議書、展期同意書，租
    賃期限自106年8月20日起至110年8月19日止，然被告逕自於
    110年6月8日搬離系爭房屋，並未將系爭房屋回復原狀，且
    積欠多項費用，因此依系爭租約第6條第2項約定，請求被告
    給付積欠之大樓管理費新臺幣（下同）2萬1,677元、大樓遷
    出費5,000元、水費1,987元、電費9,829元、瓦斯費2,362元
    、回復原狀之費用66萬1,850元、公證費1萬4,700元、未及
    時將租賃標的物回復原狀之違約金60萬元，合計111萬7,405
    元。
三、被告則於111年10月21日提起反訴，主張其自110年1月20日
    起即多次通知原告女兒欲提前終止租約，雙方並於110年6月
    8日就系爭房屋進行點交返還房屋並歸還鑰匙，嗣原告於當
    天晚上表示有相關交屋缺失，被告欲履行復原工作，原告執
    意要求室內裝修許可證及保證金，致被告無從進入施工回復
    原狀，被告係因原告故意阻撓而無法履行回復原狀之義務，
    依法視為條件已成就，被告押租金返還請求權業已發生，被
    告得依系爭租約第3條第3項第2款約定，請求返還押租金20
    萬元，且系爭租約已於110年6月8日終止，原告收受110年6
    月9日至110年8月19日租金19萬7,260元即構成不當得利，經
    主張抵銷後，被告得依系爭租約第3條第3項第2款約定、民
    法第179條規定，請求原告給付13萬7,872元等語。
四、經查，原告提起本訴所主張之權利，與被告提起反訴所主張
    之權利並不相同，訴訟標的亦非同一，自應分別徵收裁判費
    。本件反訴之訴訟標的價額為13萬7,872元，應徵第一審裁
    判費1,440元。茲限被告於如主文所示期間內如數補繳，逾
    期不繳，即駁回其反訴。　　
中　　華　　民　　國　　111 　年　　10　　月　　27　　日
                  民事第七庭    法  官  許筑婷
以上正本係照原本作成。
如不服本裁定關於核定訴訟標的價額部分，應於送達後10日內向
本院提出抗告狀，並繳納抗告費新臺幣1,000元；其餘關於命補
繳裁判費部分，不得抗告。
中　　華　　民　　國　　111 　年　　10　　月　　27　　日
                                書記官  林政彬